臺灣雲林地方法院刑事判決              100年度易字第602號
公  訴  人  臺灣雲林地方法院檢察署檢察官
被      告  蔡宏
            陳明宏
            黃勇賢
上列被告等因過失傷害案件，經檢察官提起公訴（100 年度偵字
第2032號），本院判決如下：
    主  文
本件公訴不受理。
    理  由
一、公訴意旨略以：被告陳明宏與被告黃勇賢係朋友關係，2 人
    於民國99年11月10日在雲林縣北港鎮番溝76號前路口負責搭
    設廟會舞台工作，因懷疑有人丟石頭攻擊舞台，遂於同日晚
    上9 時（起訴書漏載）20分許，前往被告蔡宏之伯父住處
    （址設雲林縣北港鎮番溝76號之1 ）瞭解狀況，適與在雲林
    縣北港鎮番溝76號之1 前之被告蔡宏因事發生爭執，被告
    陳明宏、黃勇賢與1 名姓名年籍不詳之人，共同基於傷害之
    犯意聯絡，出手毆打被告蔡宏，致被告蔡宏受有右手臂
    挫傷、右手挫擦傷之傷害。被告蔡宏則夥同在場之3 名姓
    名年籍不詳之人，共同基於傷害之犯意聯絡，先由其中2 名
    姓名年籍不詳之人分別架住被告陳明宏之左右肩膀，被告蔡
    宏與另1 名姓名年籍不詳之人出手毆打被告陳明宏，致被
    告陳明宏受有前額、鼻子挫傷、上唇撕裂傷、下唇挫擦傷等
    之傷害。嗣被告蔡宏舉起地上之鐵製椅子欲攻擊被告陳明
    宏頭部，被告黃勇賢見狀隨即出手制止（被告陳明宏就此未
    成傷），被告蔡宏乃與在場1 名姓名年籍不詳之人，另共
    同基於傷害之犯意聯絡，分持鐵製椅子與竹板凳毆打被告黃
    勇賢，致被告黃勇賢受有頭部外傷、頭皮撕裂傷、胸壁及四
    肢有多處擦傷併挫傷等傷害。因認被告陳明宏、黃勇賢、蔡
    宏均涉犯刑法第277 條第1 項之傷害罪嫌等語。
二、按告訴乃論之罪，告訴人於第一審辯論終結前，得撤回其告
    訴；又告訴經撤回者，應諭知不受理之判決，並得不經言詞
    辯論為之。刑事訴訟法第238 條第1 項、第303 條第3 款、
    第307 條分別定有明文。查本件告訴人蔡宏告訴被告陳明
    宏、黃勇賢傷害，告訴人陳明宏、黃勇賢告訴被告蔡宏傷
    害，被告3 人均經檢察官以涉犯刑法第277 條第1 項之傷害
    罪嫌提起公訴，按諸同法第287 條前段之規定係屬告訴乃論
    之罪，茲因告訴人即被告3 人於本件言詞辯論終結前即100
    年11月7 日調解成立，告訴人蔡宏撤回對被告陳明宏、黃
    勇賢之告訴，告訴人陳明宏、黃勇賢均撤回對被告蔡宏之
    告訴，有本院調解筆錄1 紙、刑事撤回告訴狀2 紙在卷可稽
    ，爰依前揭刑事訴訟法之規定，不經言詞辯論，諭知不受理
    之判決。
據上論斷，應依刑事訴訟法第303 條第3 款、第307 條，判決如
主文。
中    華    民    國  100     年    11    月     8    日
                  刑事第三庭  審判長法  官  林輝煌
                                    法  官  蕭雅毓
                                    法  官  陳雅琪
以上正本證明與原本無異。
如不服本判決應於收受判決後10日內向本院提出上訴書狀，並應
敘述具體理由；其未敘述上訴理由者，應於上訴期間屆滿後20日
內向本院補提理由書（均須按他造當事人之人數附繕本）。「切
勿逕送上級法院」。
                                    書記官  顏錦清
中    華    民    國  100     年    11    月     8    日